

TAREK ZEMMARI

FULL STACK DEVELOPER

PERFIL PERSONAL

Soy un desarrollador web altamente motivado y apasionado de la programación, dispuesto a enfrentar cualquier reto en el mundo de la tecnología. Mi experiencia en Frontend y Backend me permite tener una visión integral del proceso de desarrollo, lo que me convierte en un candidato versátil y eficiente para cualquier proyecto.

CONTACTO

- Calle Tirant lo blanch,21-6 46013 Valencia
- tarek.zemmari@gmail.com
- 669-21-79-03
- https://www.linkedin.com/in/tarek -zemmari/

FORMACIÓN

-Bootcamp Full Stack Developer 2021 -Técnico superior mecatrónica industrial 2017

HABILIDADES

- Conocimientos demostrables en PHP, MYSQL, React Symfony >=5.4, NodeJs.
- Facilidad para asimilar nuevas tecnologías.
- Actitud siempre positiva.
- Conocimientos en metodología agile, he colaborado en varios proyectos usando Trello y GitFlow.

EXPERIENCIA LABORAL

Programador Full-stack en Tedy business

DICIEMBRE 2021 -ACTUALMENTE

Programador Full-stack en Sedna media (MatchReady)

JUNIO 2021- DICIEMBRE 2021

Field Service Enginner (Tintas Y Soporte SI)

JUNIO 2018 - ENERO 2020

Electrónico Encargado Departamento Técnico (Universo Móvil)

FEBRERO 2015 - JUNIO 2018

Administrador, Socio empresa transportes Tayru.

FEBRERO 2010 - MARZO 2020

Electrónico . SAT RotanaNet

FEBRERO 2004 - JUNIO 2010

IDIOMAS

-Español : Alto. -Ingles : Medio. -Francés : Medio -Árabe : Alto.